# 求助各位前辈收购店铺的相关问题

提问人：偶 尔 学 习 时间：2021-11-10 10:51:04
A公司有一个店铺a在运营,A公司将店铺a转让给B公司，A公司收取 50 万的转让费。B公司接手店铺后，重新跟房东签订租赁协议，收购时a店铺已经有 200 名会员，收购后 200 名会员会继续在a店铺上课，产生的成本由B公司承担。如果 200 名会员中有人退费，则退费的义务由A公司承担。
1 、这种方式的认定为收购经营权吗？
2 、请问B公司应该账务和税务上应该怎么处理？

回答人：chenyiwei
1 、“B公司接手店铺后，重新跟房东签订租赁协议”：如果重新签订租约是依据重新签约时租金的市场价格，则按租赁准则进行正常处理即可；如果沿用了此前与A的租金标准（可能低于续约时的租金市场价格），则需考虑其影响，即收购价款中有一部分是用于取得“有利租约”的对价，应单独确认为无形资产，在新租约年限内摊销。
2 、承接原有会员权益，确认为合同负债，在权益的剩余年限内摊销确认为各年度收入。发生退费时，在支付退费款项同时确认一项对A的其他应收款。

提问人：偶 尔 学 习 时间：2021-11-11 13:24:44
多谢陈老师。再补充一点，重新签订租约是依据重新签约时租金的市场价格，a店铺转让，最让我困惑的点是在于，a店铺并不进行独立核算，另买过来的会员其实是 500 万的合同负债，资产是店铺装修及几台电脑，在收购日B公司的合并报表应该怎么做？

回答人：chenyiwei
收购日，按照包含合同负债在内的各项可辨认资产、负债的公允价值入账，与收购店铺的成本之间的差额确认为一项无形资产（会员关系），在合同负债相同的年限内摊销。